臺灣基隆地方法院刑事判決
111年度原訴字第1號
公  訴  人  臺灣基隆地方檢察署檢察官
被      告  林暐涵



            林楠凱


上  一  人
指定辯護人  簡銘昱律師
上列被告因傷害案件，經檢察官提起公訴（109年度偵字第6917
號），本院判決如下：
    主  文
本件公訴不受理。
    理  由
一、公訴意旨如起訴書所載 （如附件） 。
二、按告訴乃論之罪，告訴人於第一審辯論終結前得撤回其告訴
    ，又告訴經撤回者，應諭知不受理之判決，刑事訴訟法第23
    8條第1項、第303條第3款分別定有明文。
三、查本件告訴人徐世朋告訴被告林暐涵、林楠凱傷害案件，起
    訴書認均係犯刑法第條第277條第1項之傷害罪，依同法第28
    7條前段之規定，須告訴乃論。茲據被告2人與告訴人調解成
    立，告訴人乃於本院民國111年2月16日訊問程序中撤回告訴
    ，並具狀撤回，有撤回告訴狀乙份在卷可稽，依照首開說明
    ，本件爰不經言詞辯論，逕為諭知不受理之判決。
據上論斷，應依刑事訴訟法第303條第3款、第307條判決如主文
。
中　　華　　民　　國　　111 　年　　2 　　月　　25　　日
              刑事第四庭審判長法　官　李辛茹
  　　　　　　                法  官  謝昀芳
　　　　　　　                法  官  周霙蘭
以上正本證明與原本無異。
如不服本判決應於收受送達後20日內向本院提出上訴書狀，並應
敘述具體理由；其未敘述上訴理由者，應於上訴期間屆滿後20日
內向本院補提理由書(均須按他造當事人之人數附繕本) 「切勿
逕送上級法院」。
中　　華　　民　　國　　111 　年　　2 　　月　　25　　日
                              書記官  洪儀君
【附件】
臺灣基隆地方檢察署檢察官起訴書
                                     109年度偵字第6917號
　　被　　　告　林暐涵　男　25歲（民國00年0月00日生）
　　　　　　　　　　　　住基隆市○○區○○路000巷0號
                        （現另案在法務部○○○○○○○執                          行中）
　　　　　　　　　　　　國民身分證統一編號：Z000000000號
　　          　林楠凱　男　20歲（民國00年0月00日生）
　　　　　　　　　　　　住基隆市○○區○○街000○00號
　　　　　　　　　　　　國民身分證統一編號：Z000000000號
上列被告等因傷害案件，已經偵查終結，認應提起公訴，茲將犯
罪事實及證據並所犯法條分敘如下：
　　　　犯罪事實
一、林暐涵、林楠凱為朋友，林暐涵得知友人江承翰（所涉傷害
    罪嫌，另案偵辦）與徐世朋因怨隙而相約在新北市○○區○○路
    0段00號前談判，遂於民國109年11月17日凌晨5時許前某時
    ，與林楠凱一同飲酒時邀集林楠凱前往上開地點。林暐涵、
    林楠凱於同日凌晨5時許分別抵達上開地點後，見江承翰與
    徐世朋起爭執，竟與數名已在現場、真實姓名年籍不詳之成
    年人共同基於傷害之犯意聯絡，林楠凱先以辣椒水噴灑徐世
    朋面部，林暐涵復持鋁棒毆打徐世朋，再由某真實姓名年籍
    不詳之成年人將徐世朋以面部朝下之方式壓制在地，並強推
    徐世朋頭部撞擊地面，另名真實姓名年籍不詳之成年人又持
    半罩式安全帽揮打徐世朋頭部，徐世朋因而受有頭部擦傷、
    頭部鈍傷、後背挫傷、肩膀挫傷、左手肘挫傷及擦傷、左手
    部挫傷、雙眼痛等傷害。嗣徐世朋報警處理，經警調閱監視
    器，始查悉上情。
二、案經徐世朋訴由新北市政府警察局瑞芳分局報告偵辦。
　　　　證據並所犯法條
一、證據清單及待證事實
編號 證據名稱 待證事實 1 被告林暐涵於偵訊時之供述 坦承於上開時間，在上開地點，以鋁棒毆打告訴人徐世朋，且現場有許多人毆打告訴人徐世朋之事實。  2 被告林楠凱於警詢及偵訊時之供述 坦承於上開時間，在上開地點，以辣椒水噴灑告訴人徐世朋面部，且現場有其他毆打告訴人徐世朋，而監視器錄影畫面中穿藍色外套之人是告訴人徐世朋，其為穿灰色上衣之人。  3 證人即告訴人徐世朋於警詢及偵訊時之證述 證明被告林暐涵、林楠凱及其他真實姓名年籍不詳之人，於上開時間、地點，以上開方式毆打告訴人徐世朋，致告訴人徐世朋受有如診斷證明書所載傷勢等事實。  4 證人即同案被告林暐涵於偵訊時之證述 證明被告林楠凱於上開時間、地點，有以辣椒水噴灑告訴人徐世朋之行為。  5 證人即同案被告林楠凱於偵訊時之證述 證明被告林暐涵於上開時間、地點，有以鋁棒毆打告訴人徐世朋之行為。  6 證人江承翰於警詢及偵訊時之證述 證明被告林暐涵及其他真實姓名年籍均不詳之人於上開時間、地點攻擊告訴人徐世朋，被告林暐涵並以鋁棒毆打告訴人徐世朋之事實。  7 證人呂翊暐於警詢及偵訊時之證述 證明被告林暐涵、林楠凱及其他真實姓名年籍不詳之人，於上開時間、地點，以如犯罪事實欄所載方式攻擊告訴人徐世朋之事實。 8 證人游育筌於警詢及偵訊時之證述 證明被告林暐涵及其他真實姓名年籍不詳之人，於上開時間、地點，被告林暐涵持鋁棒毆打告訴人徐世朋，另真實姓名年籍不詳之人以安全帽攻擊告訴人徐世朋等事實。  9 證人周浩哲於警詢之證述 證明被告林暐涵、林楠凱及其他真實姓名年籍不詳之人，於上開時間、地點，被告林暐涵持鋁棒毆打告訴人徐世朋，被告林楠凱則以辣椒水噴灑告訴人徐世朋面部等事實。 10 證人即告訴人徐世朋友人林宥杰於警詢及偵訊時之證述 證明告訴人徐世朋遭人以鋁棒、半罩式安全帽毆打，告訴人徐世朋臉部流血之事實。 11 證人即告訴人徐世朋友人顏漢緯於警詢及偵訊時之證述 證明告訴人徐世朋遭人以鋁棒、半罩式安全帽及徒手毆打，致告訴人徐世朋眉毛、手部受有傷害之事實。 12 證人即告訴人徐世朋友人戴夢萱於警詢之證述 證明告訴人徐世朋遭被告林楠凱及其他不詳之人毆打，告訴人徐世朋頭部、雙手及腰部均受有傷害之事實。 13 載有監視錄影畫面之光碟1片、檢察官勘驗筆錄1份 證明被告林暐涵、林楠凱於如犯罪事實欄所載之時間、地點，與真實姓名年籍不詳之人等，以如犯罪事實欄所載之方式毆打告訴人徐世朋之事實。 14 長庚醫療財團法人基隆長庚紀念醫院109年11月17日診斷證明書1份 證明告訴人徐世朋於109年11月17日上午7時許至急診就醫，經診斷受有如犯罪事實欄所載傷勢之事實。 
二、核被告林暐涵、林楠凱所為，均係犯刑法第277條第1項之傷
    害罪嫌。被告林暐涵、林楠凱及上開真實姓名年籍均不詳之
    成年人就上開傷害行為，均有犯意聯絡與行為分擔，請論以共
    同正犯。
三、被告林暐涵前因公共危險案件，於108年5月27日經臺灣基隆
    地方法院以108年度基交簡字第253號判決判處有期徒刑2月
    確定，於108年9月1日執行完畢出監等節，有刑案資料查註
    紀錄表1份附卷可查，其於上開徒刑執行完畢5年內，故意再
    犯本案傷害有期徒刑以上之罪，為累犯，請依刑法第47條第
    1項規定及司法院釋字第775號解釋意旨裁量是否加重其刑。
四、被告林暐涵、林楠凱共同傷害告訴人徐世朋時，固曾持用鋁
    棒及辣椒水，然上開鋁棒及辣椒水並未扣案，且此類物品取
    得容易，縱宣告沒收亦不能阻絕被告2人另行取得類似工具
    以遏止犯罪，是認不具刑法上之重要性，況追徵此價額，徒
    增執行上之勞費，爰依刑法第38條之2第2項規定，不另聲請
    沒收，附此敘明。 
五、依刑事訴訟法第251條第1項提起公訴。
  　此　致
臺灣基隆地方法院
中　　華　　民　　國　 110　　年　　11　　月　　23　　日
　　　　　　　　　　　    　　檢  察  官  陳 映 蓁
                                          李 怡 蒨
本件正本證明與原本無異
中　　華　　民　　國　 110　　年　　12　　月　　4 　　日
                              書  記  官  張 富
附錄本案所犯法條全文
中華民國刑法第277條
傷害人之身體或健康者，處 5 年以下有期徒刑、拘役或 50 萬
元以下罰金。
犯前項之罪，因而致人於死者，處無期徒刑或 7 年以上有期徒
刑；致重傷者，處 3 年以上 10 年以下有期徒刑。